【裁判字號】    89,台抗,150
【裁判日期】    890406
【裁判案由】    偽造有價證券聲請再審
【裁判全文】
最高法院刑事裁定                                八十九年度台抗字第一五○號
    抗  告  人  甲○○
右抗告人因偽造有價證券案件，不服台灣高等法院高雄分院中華民國八十九年二月八
日駁回其聲請再審之裁定（八十九年度聲再第二○號），提起抗告，本院裁定如左：
    主  文
原裁定撤銷。
再審之聲請駁回。
    理  由
按刑事訴訟法第四百二十條第一項第六款所謂發見確實之新證據，係指該證據事實審
法院於判決前未經發見，不及調查審酌，至其後始行發見，且必須可認為確實足以動
搖原確定判決，而為受判決人有利之判決者為限。本件抗告人以發見確實之新證據為
由，對於原審法院八十七年度上訴字第四五四號確定判決聲請再審，提出台灣高雄地
方法院八十三年度訴字第十八號民事判決，稱告訴人黃曉芬於該民事訴訟中，並未否
認民國八十二年十一月十日簽發之0000000號支票為真正，顯見黃曉芬確有授
權抗告人使用其支票云云，然查本件原確定判決並未認定抗告人偽造上開支票，而係
認定黃曉芬固曾授權抗告人使用其支票，但於八十三年一月十五日以後已要求抗告人
不得再簽發其支票使用，抗告人於終止授權後仍予簽發使用為論處其偽造有價證券罪
刑之論據，故縱抗告人主張黃曉芬曾授權其簽發上開票號0000000號支票為真
實，亦不足為黃曉芬曾授權其簽發原確定判決所認定為偽造支票之證明，顯難動搖原
確定判決而為抗告人有利之認定，原判決因認抗告人該部分再審之聲請為無理由，本
非無見。然查，經第二審確定之有罪判決，如就足生影響於判決之重要證據漏未審酌
者，依刑事訴訟法第四百二十一條規定，固得為受判決人之利益聲請再審，但以不得
上訴於第三審法院之案件為限。如為得上訴於第三審法院之案件，即不得以此理由聲
請再審，否則，應屬聲請再審之程序違背規定，而非無理由。本件抗告人所犯偽造有
價證券案件，係得上訴於第三審法院之案件，原裁定既以抗告人於再審聲請狀(三)、(四)
、(五)之理由，均係主張原確定判決就足影響於判決之重要證據漏未審酌，與刑事訴訟
法第四百二十一條之規定不合，竟未認該部分之聲請程序違背規定，而以無理由予以
裁定駁回，自難謂無違誤。抗告意旨，指摘原裁定不當，尚非全無理由，自應由本院
將之撤銷，並自為裁定，抗告人再審之聲請既屬一部無理由，一部程序違背規定，仍
應予以駁回。
據上論結，應依刑事訴訟法四百十三條、第四百三十三條、第四百三十四條第一項，
裁定如主文。
中      華      民      國    八十九    年      四      月      六      日
                              最高法院刑事第七庭
                                  審判長法官  謝  家  鶴
                                        法官  花  滿  堂
                                        法官  陳  世  淙
                                        法官  洪  佳  濱
                                        法官  陳  世  雄
      右正本證明與原本無異
                                              書  記  官
中      華      民      國    八十九    年      四      月     十八     日


司法院資訊處製作；財團法人民間司法改革基金會備份。
